【裁判字號】    99,訴,2059
【裁判日期】    990825
【裁判案由】    搶奪
【裁判全文】
臺灣臺中地方法院刑事判決              99年度訴字第2059號
公  訴  人  臺灣臺中地方法院檢察署檢察官
被      告  甲○○
上列被告因搶奪案件，經檢察官提起公訴（99年度偵字第14586
號），被告於準備程序中就被訴事實為有罪之陳述，本院合議庭
裁定由受命法官以簡式審判程序，判決如下：
    主  文
甲○○犯搶奪罪，累犯，處有期徒刑陸月，如易科罰金，以新臺
幣壹仟元折算壹日。
    事實及理由
一、犯罪事實：甲○○前於（一）民國90年間，因準強盜案件，
    經臺灣南投地方法院90年度訴字第361號判處有期徒刑2 年
    ，緩刑5年確定，於91年間因案遭撤銷緩刑。復因竊盜案件
    ，經臺灣南投地方法院91年度易字第208號判處有期徒刑7
    月確定，入監接續執行後，於92年12月17日假釋付保護管束
    ，於93年8月10日經撤銷保護管束，應執行殘刑有期徒刑9
    月6日。（二）另於93年間因施用毒品案件，經臺灣南投地
    方法院93年度訴字第307號判處有期徒刑7月確定。（三）又
    因竊盜、搶奪、竊盜及毒品案件，分別經臺灣高等法院臺中
    分院94年度上易字第50號、同院94年度上訴字第808號、臺
    灣南投地方法院94年度訴字第252號、同院93年度訴字第581
    號，各判處有期徒刑8月、1年6月、1年、8月確定，嗣經臺
    灣南投地方法院96年度聲減字第327號裁定各減為有期徒刑4
    月、9月、6月、4月，合併定應執行有期徒刑1年9月又15 日
    。上開（一）（二）（三）之有期徒刑接續執行，於96年9
    月13日縮刑期滿執行完畢。甲○○仍不知悔悟，復意圖為自
    己不法之所有，基於搶奪之犯意，於99年2月25日上午11 時
    許，騎乘其兄劉靜修名下之車牌號碼LB6-085號重型機車，
    在臺中市之水湳市場附近，尋找行搶之目標。於同日上午11
    時40分許，在臺中市○○路之仁愛國民小學斜對面（水湳市
    場），發現吳淑美右手拿菜籃，左手持灰色皮包（內有現金
    新臺幣3100元、駕照1張及銀色行動電話1支（IMEI序號：0
    00000000000000號）），乃騎乘上開重型機車，從吳淑美之
    左後方徒手搶奪吳淑美手上之灰色皮包得手，隨即逃逸。搶
    得之現金花用一空，駕照及皮包則丟棄在臺中縣太平市之水
    溝內。於99年3月間某日，甲○○搭乘不知情之陳漢政駕駛
    之自小客車時，上開搶得之行動電話不慎掉落車內，陳漢政
    發現後以電話通知甲○○，甲○○則要求陳漢政先暫為保管
    ，而未取回。甲○○因涉及其他搶奪等案件，於99年3月14
    日遭逮捕，並經法院裁定羈押。甲○○於上開犯罪事實未遭
    發覺之前，於99年5月5日主動自臺灣臺中看守所寄信予南投
    縣政府警察局埔里分局偵查隊小隊長張登貴，坦承上開犯行
    ，自首而接受裁判。經警方循線通知陳漢政到案說明，而扣
    得甲○○搶得之上開銀色行動電話（已發還）。
二、認定犯罪事實所憑之證據及理由：
（一）按被告以外之人於審判外之言詞或書面陳述，除法律有規
      定者外，不得作為證據。前項規定，於法院以簡式審判程
      序或簡易判決處刑者，不適用之，刑事訴訟法第159條定
      有明文。查本案被告甲○○犯搶奪案件，經檢察官提起公
      訴，被告於準備程序中就其所為犯行為有罪之陳述，經
      法官告知簡式審判程序之旨，並聽取公訴人、被告之意見
      後，合議庭裁定由受命法官獨任進行簡式審判程序，且無
      刑事訴訟法第159條第1項規定之適用，合先敘明。
（二）前揭犯罪事實，業據被告於偵查、本院準備程序及審理中
      坦承不諱，核與被害人吳淑美及證人陳漢政於警詢之證述
      相符，並有扣押物品目錄表、贓物認領保管單及通聯調閱
      查詢單附卷可按。被告上開搶奪罪行，堪予認定。
三、論罪科刑之理由：
（一）核被告所為，係犯刑法第325條第1項搶奪罪。再被告有犯
      罪事實欄所載之犯罪前科，有臺灣高等法院被告前案紀錄
      表在卷可稽，其在有期徒刑執行完畢後，5年以內故意再
      犯本件有期徒刑以上之罪，為累犯，應依刑法第47條第1
      項規定加重其刑。被告於本件犯罪尚未被發覺之前，主動
      寄信向南投縣政府警察局埔里分局偵查隊小隊長張登貴坦
      承犯行，自首而接受裁判，有書信影本及警詢筆錄附卷可
      按，依刑法第62條前段之規定，減輕其刑，並依法先加重
      其刑後減輕之。
（二）爰審酌被告前有多次犯罪前科（其中並有多次之搶奪），
      有前案紀錄表可憑，素行不佳，及其為國小畢業、無業之
      智識程度、家庭經濟狀況為勉持之生活狀況（參警詢筆錄
      受詢問人資料），現正值青年，竟不思以正當方式賺取財
      物，因缺錢花用，即恣意搶奪他人財物，除造成被害人財
      產上損害外，亦嚴重危害社會治安，惟其犯後坦承犯行之
      態度尚稱良好，及其搶奪所得財物之價值，迄今未賠償被
      害人，暨其上開智識程度、生活狀況等一切情狀，量處如
      主文所示之刑，並諭知易科罰金之折算標準。
四、適用法律之依據：依刑事訴訟法第273條之1第1項、第299
    條第1項前段，刑法第325條第1項、第47條第1項、第62 條
    前段、第41條第1項前段。
本案經檢察官周佩瑩到庭執行職務。
中    華    民    國    99    年    8    月    25    日
                  臺灣臺中地方法院刑事第六庭
                          法  官  黃益茂
以上正本證明與原本無異。
如不服本判決應於收受送達後10日內向本院提出上訴書狀，並應
敘述具體理由；其未敘述上訴理由者，應於上訴期間屆滿後20日
內向本院補提理由書（均須按他造當事人之人數附繕本）「切勿
逕送上級法院」。
                          書記官  蔡秋明
中    華    民    國    99    年    8    月    25    日
附錄論罪科刑法條
中華民國刑法第325條
（普通搶奪罪）
意圖為自己或第三人不法之所有，而搶奪他人之動產者，處6月
以上5年以下有期徒刑。
因而致人於死者，處無期徒刑或 7 年以上有期徒刑，致重傷者，
處 3 年以上 10 年以下有期徒刑。
第 1 項之未遂犯罰之。

司法院資訊處製作；財團法人民間司法改革基金會備份。
